臺灣臺北地方法院交通事件裁定　　　　　　　　　　九十一年度交聲字第七一號
　　受處分人　甲○○
　　即異議人
右列受分人因違反道路交通管理處罰條例案件，對於台北市交通事件裁決所九十一年
五月一日所為之處分（原處分：北市裁三字第駕裁二二─Ｓ00000000號），
聲明異議，本院裁定如左：
    主  文
異議駁回。
    理  由
一、按劃設於道路上之黃色實線，係用以指示禁止停車路段之禁止停車線，禁止停車
    標線禁止時間為每日上午七時至夜間十一時，如有延長或縮短之必要時，應以標
    誌及附牌標示之，道路交通標誌標線號誌設置規則第一百六十八條第一項、第二
    項及第四項定有明文，又汽車駕駛人在設有禁止停車標線之處所停車者，處新台
    幣（以下同）六百元以上一千二百元以下罰鍰，道路交通管理處罰條例第五十六
    條第一項第四款亦有規定。
二、本件異議人即受處分人甲○○於民國九十一年三月九日下午一時二分許，將其所
    有車號ＤＵ－八九七六號自小客車，停放於台南市○○路二二號前劃設有黃色禁
    止停車實線，表示禁止停車路段之道路上停車，且駕駛人不在現場，而為台南市
    警察局交通大隊警員當場以拍照之方式採證，除將受處分人所有該部汽車實施拖
    吊外，並以受處分人有違反前揭道路交通管理處罰條例第五十六條第一項第四款
    規定之行為掣單舉發，嗣將舉發通知單送達於受處分人後，受處分人於應到案日
    期前向原處分機關提出申訴，經原處分機關調查結果，仍認受處分人有前開違規
    行為，原處分機關乃依前揭道路交通管理處罰條例第五十六條第一項第四款、違
    反道路交通管理事件統一裁罰標準及處理細則第四十四條第一項及違反道路交通
    管理事件統一裁罰標準表（下稱標準表）之規定，於九十一年五月一日裁處異議
    人罰鍰九百元。
三、訊據受處分人固不否認有於前開時間將其所駕駛之前開車號汽車，在前述地點停
    車，嗣為警實施拖吊之事實，惟矢口否認有任何違反道路交通管理處罰條例規定
    之行為，辯稱：黃線得臨時停車，僅需開單告發，並不需要拖吊，台北市、高雄
    是及台中市等行之有年，形成習慣法，當日前方並停放一輛汽車，卻未見警拖吊
    ，足見執法不公，又當日係因汽車電瓶故障，致引擎熄火未能繼續運轉，應可享
    有三分鐘內之臨時停車保護，又該日為星期假日，受處分人車輛停放該處，並未
    影響交通云云。
四、經查：
  (一)受處分人於前述時地不在其所停放之上開車號自用小客車駕駛座上，而將該部汽
    車違規停放於黃線上之違規事實，業據其自承在卷，並經證人即開單告發受處分
    人之警員莊自立到庭證述綦詳（見本院九十一年九月二十七日訊問筆錄），且有
    舉發相片二幀在卷可憑，受處分人雖提出發票影本二張，辯稱係因車上電瓶故障
    ，才臨時停車云云，惟受處分人並不諱言：「當日係下午一時許停車，打電話請
    朋友處理，嗣於一時十分始返回原地，停車時並未擺放故障標誌」等語，證人亦
    證稱：「拖吊時並未看到駕駛人」等語（見同上訊問筆錄），從警方開單、進行
    違規拖吊程序，應非僅短短三分鐘內即可完成，受處分人若係車輛故障臨時停車
    打電話向友人求助，既未擺放故障標示以供警示，所辯是否屬實，已非無疑，況
    受處分人自承停車逾十分鐘才返回原地開車乙情，是警方因受處分人車輛於黃線
    違規停車，進而執行取締並拖吊，應無不當可言，尚難認其辯解為可採。
  (二)至受處分人指台北市、台中市及高雄市等地，於例假日違規停車，僅開單並不進
    行拖吊一節，未見受處分人提出證據以實其說，況縱令屬實，亦係各地政府針對
    轄內特殊情狀，所為便宜單行措施，既非國家制訂之法令，自無拘束台南市政府
    所屬交通警察單位之餘地；又劃設於道路上之黃色實線，係用以指示禁止停車路
    段之禁止停車線，禁止停車，業如前述，受處分人所有汽車既違規停放，即應受
    罰，自無究明有無實際影響往來交通之結果；另警方有無對同路段其他違規車輛
    進行取締、拖吊，並無解於受處分人上述違規停車之行為，均併此敘明。故本件
    事證明確，受處分人之違規行為堪以認定。
五、綜上所述，受處分人確有在前揭時間將其所駕駛自用小客車在前述劃設有黃色禁
    止停車實線，表示禁止停車路段之道路上停車之行為，從而原處分機關依前揭道
    路交通管理處罰條例第五十六條第一項第四款、違反道路交通管理事件統一裁罰
    標準及處理細則第四十四條第一項及標準表之規定，裁處受處分人罰鍰九百元，
    核無違誤，本件受處分人之異議為無理由，自應將其異議駁回。
據上論斷，應依道路交通案件處理辦法第十九條，裁定如主文。
中      華      民      國    九十一    年      十      月      三      日
                                    臺灣臺北地方法院交通法庭
                                        法  官  胡宏文
右正本證明與原本無異
如不服本裁定應於送達後五日內向本院提出抗告狀
                                        書記官  劉穗筠
中      華      民      國    九十一    年      十      月      八      日
